臺灣新竹地方法院刑事判決           100年度審交訴字第24號
公  訴  人  臺灣新竹地方法院檢察署檢察官
被      告  劉志光
上列被告因公共危險等案件，經檢察官提起公訴（100 年度偵字
第1380號），本院依簡式審判程序判決如下：
    主  文
劉志光犯肇事致人傷害逃逸罪，處有期徒刑陸月，如易科罰金，
以新臺幣壹仟元折算壹日。緩刑年。
被訴過失傷害部分公訴不受理。
    事  實
一、劉志光於民國100 年1 月2 日晚間某時許，駕駛車牌號碼49
    87—YT號自用小客車，沿新竹縣新豐鄉埔和國小旁巷道由北
    往南方向行駛，於同日18時10分許，其駕駛上揭車輛行經新
    竹縣新豐鄉埔和國小旁閃光號誌路口處時，其本應注意車輛
    行經閃光紅燈號誌路口時，應減速接近，先停止於交岔路口
    前，讓幹道車優先通行後認為安全時，方得續行；並應注意
    車前狀況，隨時採取必要之安全措施，且依當時天候晴、夜
    間有照明、柏油路面乾燥、無缺陷、無障礙物、視距良好等
    情況觀之，亦無不能注意之情事，其竟疏未注意，未先停止
    於交岔路口前，讓幹道車優先通行，仍貿然繼續前進通過該
    路口，適張智凱駕駛並搭載林佳夢之車牌號碼2556－DH號自
    用小客車，沿新竹縣新豐鄉埔和國小旁巷道由西往東方向行
    駛，於同時行經該處時，見狀已閃避不及，2 車遂發生撞擊
    ，張智凱因而受有頭皮挫傷、腦震盪併頭暈之傷害，林佳夢
    亦受有頸部甩扭傷及暈眩症候之傷害（所涉過失傷害部分，
    業據渠等撤回告訴，詳如後述）。詎劉志光於肇事致人受傷
    後，明知汽車駕駛人駕駛汽車肇事致人受傷，應即採取救護
    或其他必要之措施，並應向警察機關報告，不得駛離，其竟
    基於肇事逃逸之犯意，未停留現場查看，亦未為任何必要之
    救護、報警措施，即逕自駕駛上揭車輛離開現場而逃逸。嗣
    因林佳夢記下劉志光所駕駛上揭自用小客車車牌號碼後報警
    處理，經警方通知劉志光到案詢問後，而循線查悉上情。
二、案經張智凱及林佳夢訴由新竹縣政府警察局竹北分局報告臺
    灣新竹地方法院檢察署檢察官偵查起訴。
    理  由
一、本件被告劉志光所犯駕車肇事致人受傷而逃逸罪，非死刑、
    無期徒刑、最輕本刑為三年以上有期徒刑之罪，或高等法院
    管轄第一審之案件，被告於本院準備程序進行中，就被訴事
    實為有罪之陳述，經本院合議庭認合於刑事訴訟法第273 條
    之1 第1 項之規定，裁定進行簡式審判程序，合先敘明。
二、上揭事實業據被告劉志光於本院審理時坦承不諱，且經告訴
    人張智凱及林佳夢於警詢及偵訊時指訴明確，復有指認資料
    2 份、新竹縣政府警察局竹北分局道路交通事故現場圖2 份
    、道路交通事故調查報告表（一）及（二）各1 份、新竹縣
    政府警察局疑似道路交通事故肇事逃逸追查表1 份、新竹縣
    政府警察局道路交通事故初步分析研判表1 份、現場及車損
    照片共16張暨東元綜合醫院診斷證明書2 份等在卷可稽，足
    認被告所為上開自白確與事實相符而堪採信。綜上，本案事
    證已臻明確，被告肇事逃逸之犯行洵堪認定，應予依法論科
    。
三、核被告劉志光所為，係犯刑法第185 條之4 之肇事逃逸罪。
    爰審酌被告明知已駕車發生車禍，竟忽視他人之生命、未救
    護告訴人等即行逃逸，惡性不輕，對告訴人等所造成之身心
    損害甚大，其犯罪動機、目的、手段、情節、犯後於本院審
    理時終能坦承犯行，態度尚可，並與告訴人等達成民事和解
    ，已給付告訴人等賠償款項等情，有本院100 年度竹調字第
    194 號調解筆錄及撤回告訴狀各1 份附卷足參，暨被告之智
    識程度、品行、生活狀況等一切情狀，量處如主文所示之刑
    ，並諭知如易科罰金之折算標準，以資懲儆。末查，被告前
    未曾因故意犯罪而受有期徒刑以上刑之宣告等情，有臺灣新
    竹地方法院檢察署刑案資料查註紀錄表及臺灣高等法院被告
    前案紀錄表各1 份在卷可參，被告因一時失慎致觸犯刑章，
    犯後已深知悔悟，並已與告訴人等達成和解，且已賠償告訴
    人張智凱及林佳夢2 人等情，已如前述，本院認被告經此次
    偵審程序之教訓後，應能知所警惕而無再犯之虞，故本院認
    為前開對被告所宣告之刑，以暫不執行為適當，爰併予宣告
    緩刑3 年，以勵來茲而啟自新。
四、公訴不受理部分（即過失傷害部分）：
（一）按告訴乃論之罪，告訴人於第一審辯論終結前得撤回其告
      訴；又告訴經撤回者，應諭知不受理之判決，並得不經言
      詞辯論為之，刑事訴訟法第238 條第1 項、第303 條第3
      款分別定有明文。
（二）查本件告訴人張智凱及林佳夢等人告訴被告劉志光過失傷
      害案件，公訴人認係觸犯刑法第284 條第1 項前段之過失
      傷害罪，而依同法第287 條之規定，須告訴乃論。茲據告
      訴人等具狀撤回其告訴等情，有撤回告訴狀1 份在卷足稽
      ，依照首開說明，本件被告所涉過失傷害罪嫌部分，爰不
      經言詞辯論，逕為諭知此部分不受理之判決。
據上論斷，應依刑事訴訟法第273 條之1 第1 項、第299 條第1
項前段、第303 條第3 款、第307 條，刑法第185 條之4 、第41
條第1 項前段、第74條第1 項第1 款，判決如主文。
本案經檢察官邱志平到庭執行職務。
中    華    民    國   100    年    7     月    22    日
                  刑事第九庭      法  官      楊惠芬
以上正本證明與原本無異。
如不服本判決應於收受本判決後10日內向本院提出上訴書狀，上
訴書狀應敘述具體理由。上訴書狀未敘述上訴理由者，應於上訴
期間屆滿後20日內補提理由書狀於本院( 均須按他造當事人之人
數附繕本 )「切勿逕送上級法院」。
中    華    民    國   100    年    7     月    22    日
                                  書記官      許弘杰
附錄本案論罪科刑所適用法條全文：
刑法第185 條之4 ：
駕駛動力交通工具肇事，致人死傷而逃逸者，處六月以上五年以
下有期徒刑。